臺灣臺北地方法院民事判決　　　　　　 94年度國小上字第1號
上　訴　人　蔡碧珠即三兆汽車商行
　　　　　　　　　　　　樓
訴訟代理人　劉明聰
被上訴人　　臺北市政府警察局
法定代理人　王卓鈞
上列當事人間請求國家賠償事件，上訴人對於中華民國九十四年
一月十日本院臺北簡易庭93年度北國小字第6號小額民事判決提
起上訴，本院判決如下：
    主    文
上訴駁回。
第二審訴訟費用新台幣壹仟伍佰元由上訴人負擔。
    事實及理由
一、按對於小額訴訟之第一審判決，非以其違背法令為理由，不
    得為之，民事訴訟法第436條之24第2項定有明文。又依上訴
    意旨足認上訴為無理由者，小額程序之第二審判決，得不經
    言詞辯論為之，民事訴訟法第436條之29第2款亦有明文。
二、本件上訴意旨略以：上訴人所有車輛係停放於此而遭小偷竊
    取車牌，並非自始即無車牌而行駛於道路至舉發現場，應無
    交通部79年9月3日交路（79）字第026057號函示之適用，且
    交通部公路總局台北區監理所板橋監理站裁處罰鍰之處分，
    亦經法院撤銷確定，被上訴人舉發本件道路違規案件顯有過
    失。原判決以被上訴人所屬公務員依交通部上開函示，推認
    上訴人所有車輛，雖係停放於道路上，但必經行駛行為始能
    到達該道路，該員警逕予舉發及移置保管場之結果，應為法
    所容許，而為上訴人敗訴之判決，不符證據法則，且有違司
    法院大法官會議釋字第469號解釋意旨之違背法令等語。並
    上訴聲明：（一）第一審判決廢棄。（二）被上訴人應給付
    上訴人新台幣（下同）六千八百元，及自上訴狀繕本送達翌
    日起至賠償之日止，按週年利率5%計算之利息。
三、上訴人主張其所有之系爭車號8D-0407號自用小貨車原係停
    放於台北市○○路○段、公館路口，而非於行駛中為被上訴
    人所屬北投分局交通分隊警員依違反道路交通管理處罰條例
    第14條第1款規定逕予舉發開單，並移置內湖交通大隊瑞光
    車輛保管場，然交通部公路總局台北區監理所板橋監理站並
    裁決處其罰鍰，嗣經經法院裁定撤銷原處分確定等情，固為
    被上訴人所不爭執。惟車輛因行駛而停於路邊，其停於路邊
    之情狀與行駛中之相同，應為常態，停於路邊遭竊而小偷僅
    竊取車牌，則為較特殊之情況。被上訴人所屬北投分局交通
    分隊警員係依交通部79年9月3日交路（79）字第026057號函
    示，認道路交通管理處罰條例第14條「汽車行駛有左列情形
    之一者，處所有人新臺幣三百元以上六百元以下罰鍰，並責
    令改正、補換牌照或禁止其行駛」所定「行駛」之立法用詞
    旨在區分其適用是否在「道路」範圍內，汽車如在道路範圍
    內，當必經行駛行為始能上道路，故在道路範圍內之汽車有
    該條款之違規行為，均得依法舉發，原判決因而認被上訴人
    所屬員警見上訴人之汽車僅懸掛一面車牌而停於道路上，而
    逕予舉發，應為法所容許，不能因嗣後裁處罰鍰之處分經法
    院撤銷，而認定該公務員有過失，於證據及論理法則，並無
    違背。上訴人以此主張原判決有不符證據原則之違法，並非
    可取。
四、至上訴人主張原判決違反大法官會議解釋第469號解釋部分
    ，因該解釋係針對公務員怠於執行職務，致人民自由或權利
    遭受損害所為之解釋，與本件上訴人係主張被上訴人所屬北
    投分局交通分隊警員公務員執行職務，不法侵害其權利之情
    形不相同，本件自無該解釋之適用。另學者之見解，亦非可
    據為原判決違反法令之理由，併此敘明。
五、綜上所述，本件上訴依上訴意旨足認上訴為無理由，應予駁
    回，爰依民事訴訟法第436條之29第2款規定，不經言詞辯論
    而為判決。
六、本件第二審訴訟費用計算如附表所示。
七、訴訟費用負擔之依據：民事訴訟法第78條。
中　　華　　民　　國　　94　　年　　　5　　月  18     日
　　　　　  　　民事第三庭     審判長法官　張靜女
                               法      官  黃書苑
                               法      官  張明輝
正本係照原本作成
不得上訴
中　　華　　民　　國　　94　　年　　　5　　月  18     日
                               法院書記官  周其祥
附表
項目                  金額（新台幣）                 備註
第二審裁判費用          一千五百元
合計                    一千五百元
